Daniel Amaya Ruiz

Desarrollador Front-End

daniel.amayar001@gmail.com 3122946074 Colombia 21 años I



PERFIL

Gracias a mi formación, considero que puedo aportar valor y seguir desarrollándome profesionalmente en una compañía que coincida con mis valores y expectativas. Soy capaz de adaptarme a cualquier circunstancia y dar siempre lo mejor de mí en cualquier proyecto, al mismo tiempo que me esfuerzo por trabajar en equipo y fomentar valores como los del compañerismo.

Con 1 año de experiencia, mi objetivo principal es continuar con mi desarrollo profesional para afinar mis conocimientos y evolucionar en el sector del desarrollo de software. Estoy en constante búsqueda de retos por cumplir, me apasiona trabajar en este sector y contribuir al desarrollo de proyectos dentro de un equipo de trabajo.

EXPERIENCIA PROFESIONAL

Jun. 2021 -Actualmente MEDELLIN (ANTIOQUIA), Colombia

Desarrollador Front-End - Sinapsis innovation

- Desarrollo e implementación de nuevas funcionalidades en proyectos de Angular enfocados especialmente en el consumo de API's.
- Desarrollo desacoplado de proyectos con gestores de contenido como Drupal y WordPress

Jun. 2019 - Ene. 2020

Medellin, Colombia

Practicante desarrollador Front-end - Granada.io

- Corrección de errores en aplicaciones web
- Implementación de nuevas funcionalidades:
- Creación de peticiones con GraphOL.
- Construcción de formularios reactivos.
- Uso de rxjs.

Trabajando especialmente con Angular y JavaScript(TypeScript).

EDUCACIÓN

2016 - 2017

Tecnico en sistemas

Yarrumal, Colombia

Centro nacional de aprendizaje (SENA)

2018 - 2020

Tecnólogo en análisis y desarrollo de sistemas de información

Medellin, Colombia Centro nacional de aprendizaje (SENA)

HABILIDADES

Compromiso

Resolución de conflictos • • • O O

Puntualidad

IDIOMAS

ingles: Intermedio

REDES SOCIALES

LinkedIn: https://www.linkedin.com/in/daniel-amy-r/

Gitghub: https://github.com/DanARRepo